臺灣高雄地方法院刑事判決　　　　　　　　　　　　九十二年度易字第二二六七號
　　公　訴　人　臺灣高雄地方法院檢察署檢察官
　　被　　　告　丁○○
右列被告因詐欺案件，檢察官提起公訴（九十二年度偵字第二一一九九號）後，聲請
改依協商程序而為判決，本院判決如左：
    主  文
丁○○共同連續意圖為自己不法之所有，以詐術使人將本人之物交付，處有期徒刑肆
月，如易科罰金，以參佰元折算壹日。緩刑貳年。
    事實及理由
一、犯罪事實：引用起訴書之記載，如附件。
二、證據：
    （一）被告丁○○於本院訊問中之自白。
    （二）共同被告張銘俊、陳明龍、沈美鳳、許耀仁、翁金玉、翁偉程、陳建州於
          警詢、偵查、本院九十二年度易字第二０六五號案件訊問中之供述。
    （三）證人戊○○、己○○、乙○○、丁全寬、甲○○於警詢及偵查中之證詞。
    （四）扣案如附表所示之物。
三、本件經檢察官與被告於審判外達成協商之合意且被告已認罪，其合意內容為：被
    告願受科刑範圍如主文所載。經查，上開協商合意並無刑事訴訟法第四百五十五
    條之四第一項所列情形之一，且被告前未曾受有期徒刑以上刑之宣告，此有卷附
    台灣高等法院被告全國前案紀錄表可參。檢察官聲請改依協商程序而為判決，本
    院爰不經言詞辯論，於協商合意範圍內為協商判決，合予敘明。
四、應適用之法條：刑事訴訟法第四百五十五條之四第二項、第四百五十五條之八，
    刑法第二十八條、第五十六條、第三百三十九條第一項、第四十一條第一項、第
    七十四條第一款，罰金罰鍰提高標準條例第一條前段、第二條。
五、附記事項：扣案如附表所示之物，業經本院於九十二年度易字第二０六五號共同
    被告張銘俊、陳銘龍、沈佳琳、許耀仁、翁金玉、翁偉程、陳建州所涉詐欺案件
    中宣告沒收，故不再宣告沒收，應予敘明。
六、本判決除有刑事訴訟法第四百五十五條之四第一項第一款、第二款、第四款、第
    六款、第七款所定情形之一，或違反同條第二項規定者外，不得上訴。
七、如不服本件判決，得自收受判決送達之日起十日內，向本院提出上訴書狀，上訴
    於第二審法院。
中      華      民      國    九十三    年      六      月     三十     日
           臺灣高雄地方法院刑事第十庭
                                            法  官    卓立婷
右正本證明與原本無異。
                                            書記官    李春慧
中      華      民      國    九十三    年      六      月      三十    日
附錄本件論罪法條全文：
中華民國刑法第三百三十九條
 (普通詐欺罪)
意圖為自己或第三人不法之所有，以詐術使人將本人或第三人之物交付者
，處五年以下有期徒刑、拘役或科或併科一千元以下罰金。
以前項方法得財產上不法之利益或使第三人得之者，亦同。
前二項之未遂犯罰之。
附表：
┌───────────┬─────┬───────────┬─────┐
│扣 案 物 品 名 稱     │  數  量  │  扣 案 物 品 名 稱   │  數 量   │
├───────────┼─────┼───────────┼─────┤
│電話機                │壹拾參具  │台灣大哥大SIM卡       │參張      │
├───────────┼─────┼───────────┼─────┤
│傳真機                │壹具      │台灣大哥大SIM卡片匣   │陸張      │
├───────────┼─────┼───────────┼─────┤
│職銜牌                │肆只      │電話帳單              │肆拾玖張  │
├───────────┼─────┼───────────┼─────┤
│應徵人員甄試空白表    │壹批      │月報表                │壹拾張    │
├───────────┼─────┼───────────┼─────┤
│人事考核費用空白合約  │壹約      │履歷表                │壹批      │
├───────────┼─────┼───────────┼─────┤
│接聽員加入空白申請書  │壹批      │刷卡機                │壹台      │
├───────────┼─────┼───────────┼─────┤
│設計裁縫尺寸空白名單  │壹批      │簽帳單(91.11至92.4)   │壹批      │
├───────────┼─────┼───────────┼─────┤
│進場人員資料空白表    │壹批      │統一發票              │陸捲      │
├───────────┼─────┼───────────┼─────┤
│電腦主機              │貳台      │帳冊│壹本      │
├───────────┼─────┼───────────┼─────┤
│應徵廣告剪報內容      │壹拾玖張  │人事資料              │壹批      │
├───────────┼─────┼───────────┼─────┤
│ERICSSON行動電話      │壹具      │MOTOROLA行動電話      │壹具      │
└───────────┴─────┴───────────┴─────┘
附件：
臺灣高雄地方法院檢察署檢察官起訴書            九十二年度偵字第二一一九九號
    被      告  丁○○    男三十歲（民國○○○年○月○○○日生）宜蘭縣人
                          住高雄市○○○路一０三巷四十號四樓
                          身分證統一編號：Ｇ一二一二三四號
右被告因詐欺案件，已經偵查終結，認應該提起公訴，茲將犯罪事實及證據並所犯法
條分敘如左：
            犯罪事實
一、丁○○係以刊登刷卡換現金報紙廣告招徠客戶，從事刷卡換現金之業者。張銘俊
    （已另行起訴）係設於高雄市苓雅區○○○路二六三號三樓「漢霖娛樂企業社」
    之總經理及現場負責人，不詳姓名、年籍綽號「少威」之男子係「漢霖娛樂企業
    社」之副總經理，陳建州、翁金玉、翁偉程等人（均已另行起訴）係「漢霖娛樂
    企業社」之員工。許耀仁（已另行起訴）為「高全商行」之負責人。沈美鳳、陳
    明龍二人（均已另行起訴）係昇勃企業股份有限公司（大冠興大賣場）負責人。
    緣張銘俊、陳建州、翁偉程、翁金玉、「少威」等人，共同基於意圖為自己不法
    所有之犯意之聯絡，以「漢霖娛樂企業社」應徵員工為幌，在國內聯合報、台灣
    新聞報、台灣時報、民族日報等報紙陸續以「釣魚網徵求工作夥伴」、「左岸網
    路咖啡美食館徵求客服人員」、「遊戲工廠徵求服務人員」等名義刊登求才廣告
    ：
  (1)戊○○求職心切，於九十一年十二月二十四日見自由時報上之廣告後，向「漢霖
    娛樂企業社」謀職。詎張銘俊、陳建州、翁偉程、翁金玉、「少威」等人竟趁戊
    ○○謀職心切之際，於九十一年十二月二十六日中午，戊○○前往「漢霖娛樂企
    業社」面試時，「少威」向戊○○佯稱：若要當幹部就要繳納治裝費等語，要求
    戊○○訂製三套西裝，隨即指派翁偉程為戊○○量身，戊○○因而陷於錯誤，同
    意支付費用，「少威」及按報紙分類廣告上所刊登「刷卡換現金」之廣告上的聯
    絡電話，與刊登「刷卡換現金」之廣告者丁○○談妥刷卡換現金之金額、方法等
    事宜後，「少威」即帶戊○○到高雄市三民區○○○路一一○號「大冠興大賣場
    」大豐分店，並「少威」、丁○○、許耀仁等人明知戊○○並無資力，未有刷卡
    購物之真意，係要以刷卡折換現金以繳納上開服裝費用，實則無法支付大量購物
    之刷卡金額等情，在經由明知丁○○係習於從事刷卡換現金情事之陳明龍、沈美
    鳳同意、授權下，由不知情其所刷卡之行為係代丁○○支付購物之價金之戊○○
    出具其信用卡，在「大冠興大賣場」大豐分店一樓收銀台刷卡機分別刷卡八萬九
    千六百四十元、四萬四千八百二十元後，由「大冠興大賣場」大豐分店工作人員
    在該店二樓辦公室輸入購物品項、數目、價金後將刷卡購物之發票（此時刷卡人
    戊○○在一樓賣場等候，無從得知刷卡所購何物）交給丁○○，嗣丁○○給付戊
    ○○刷卡金額九折左右之折現金額後，又低價將發票轉售予許耀仁，由許耀仁持
    該發票向由陳明龍、沈美鳳授權之店員領取貨品。使不知該刷卡行為乃係以戊○
    ○之信用卡進行虛偽買賣，而實為代丁○○支付購物價金後折換現金之發卡銀行
    「富邦商業銀行」、「台新銀行」陷於錯誤而據上開不實簽帳單支付刷卡金額。
    丁○○、許耀仁二人藉此獲得上開刷卡金額百分之十左右之不法利益，張銘俊、
    陳建州、翁偉程、翁金玉、「少威」等人所共組之不法詐欺集團獲得上開刷卡金
    額所換得之百分九十比例之不法利益，陳明龍、沈美鳳藉此獲得增加銷售貨品之
    利益。復於九十一年十二月二十七日十五時許，張銘俊向戊○○佯稱：若要當店
    長就要參與投資，包紅包給張銘俊等語，繼而張銘俊指示「少威」向戊○○佯稱
    ：其當初跟張銘俊學習時，亦繳納三十六萬紅包費用予張銘俊等語，而要求戊○
    ○支付三十六萬元之紅包費用，戊○○因而陷於錯誤，同意支付費用，隨即「少
    威」又指示陳建州按報紙分類廣告刊登「刷卡換現金」廣告上之聯絡電話，與丁
    ○○談妥刷卡換現金之金額、方法等事宜後，陳建州帶仍不知上開「刷卡換現金
    」流程之戊○○到上開「大冠興大賣場」，以前揭方式在「大冠興大賣場」大豐
    分店刷卡五萬九千七百六十元，再至「大遠百大賣場」刷卡六萬二千一百五十元
    ，代墊丁○○所購買物品之價金，換取九成現金，丁○○則低價將發票轉售予許
    耀仁領取貨品。使不知該刷卡行為乃係以戊○○之信用卡進行虛偽買賣，而實為
    代丁○○支付購物價金後折換現金之發卡銀行「花旗銀行」、「慶豐銀行」陷於
    錯誤而據上開不實簽帳單支付刷卡金額。丁○○、許耀仁二人藉此獲得上開刷卡
    金額百分之十左右之不法利益，張銘俊、陳建州、翁偉程、翁金玉、「少威」等
    人所共組之不法詐欺集團獲得上開刷卡金額所換得之百分九十比例之不法利益，
    陳明龍、沈美鳳藉此獲得增加銷售貨品之利益。翌日，「少威」又指派翁偉程帶
    戊○○到高雄市○○路附近之「吉安大賣場」，以前揭方式在「吉安大賣場」刷
    卡十二萬九千九百五十元，代墊丁○○所購買物品之價金，換取九成現金，丁○
    ○則低價將發票轉售予許耀仁領取貨品。使不知該刷卡行為乃係以戊○○之信用
    卡進行虛偽買賣，而實為代丁○○支付購物價金後折換現金之發卡銀行「富邦商
    業銀行」陷於錯誤而據上開不實簽帳單支付刷卡金額。丁○○、許耀仁二人藉此
    獲得上開刷卡金額百分之十左右之不法利益，張銘俊、陳建州、翁偉程、翁金玉
    、「少威」等人所共組之不法詐欺集團獲得上開刷卡金額所換得之百分九十比例
    之不法利益。後告訴人戊○○察覺有異，要求退費未果始知受騙。
  (2)己○○求職心切，於不詳時間見報上之廣告後，向「漢霖娛樂企業社」謀職。詎
    張銘俊、陳建州、翁偉程、翁金玉、「少威」等人竟趁己○○謀職心切之際，於
    九十二年二月十九日十五時三十分許，己○○前往「漢霖娛樂企業社」面試時，
    張銘俊向己○○佯稱其衣著寒酸，要求其繳納治裝費置裝等語，己○○因而陷於
    錯誤，同意支付費用，隨即張銘俊指示陳建州，與丁○○談妥刷卡換現金之金額
    、方法等事宜後，陳建州即分別於同年月十九日、二十日、二十一日等三日，三
    度帶己○○到上開「大冠興大賣場」，以前揭方式在「大冠興大賣場」大豐分店
    分別刷卡一萬六千元、十二萬三千一百七十二元、二萬二千二百四十四元，代墊
    丁○○所購買物品之價金，換取九成現金，丁○○則低價將發票轉售予許耀仁領
    取貨品。使不知該刷卡行為乃係以己○○之信用卡進行虛偽買賣，而實為代丁○
    ○支付購物價金後折換現金之發卡銀行「匯豐銀行」陷於錯誤而據上開不實簽帳
    單支付刷卡金額。丁○○、許耀仁二人藉此獲得上開刷卡金額百分之十左右之不
    法利益，張銘俊、陳建州、翁偉程、翁金玉、「少威」等人所共組之不法詐欺集
    團獲得上開刷卡金額所換得之百分九十比例之不法利益，陳明龍、沈美鳳藉此獲
    得增加銷售貨品之利益。
(3)乙○○求職心切，於不詳時間見報上之廣告後，至「漢霖娛樂企業社」謀職。詎
    張銘俊、陳建州、翁偉程、翁金玉、「少威」等人竟趁戊○○謀職心切之際，於
    九十二年二月十九日十五時三十分許，乙○○前往「漢霖娛樂企業社」面試時，
    張銘俊向乙○○佯稱：要求其繳納治裝費置裝等語，乙○○因而陷於錯誤，同意
    支付費用，隨即指示翁金玉於帶乙○○到上開「大冠興大賣場」，以前揭方式在
    「大冠興大賣場」大豐分店刷卡六千九百七十二元，代墊丁○○所購買物品之價
    金，換取九成現金，丁○○則低價將發票轉售予許耀仁領取貨品。使不知該刷卡
    行為乃係以乙○○之信用卡進行虛偽買賣，而實為代丁○○支付購物價金後折換
    現金之發卡銀行「富邦商業銀行」陷於錯誤而據上開不實簽帳單支付刷卡金額。
    丁○○、許耀仁二人藉此獲得上開刷卡金額百分之十左右之不法利益，張銘俊、
    陳建州、翁偉程、翁金玉、「少威」等人所共組之不法詐欺集團獲得上開刷卡金
    額所換得之百分九十比例之不法利益，陳明龍、沈美鳳藉此獲得增加銷售貨品之
    利益。美鳳藉此獲得增加銷售貨品之利益。
二、案經高雄市政府警察局苓雅分局移送偵辦。
            證據並所犯法條
一、證據清單及待證事實:
   ┌───┬─────────┬─────────────────────┐
   │ 編號 │  證據名稱        │ 待證事實                                 │
   ├───┼─────────┼─────────────────────┤
   │ 一   │告訴人戊○○、韓春│全部之犯罪事實。                          │
   │      │裕、乙○○之指訴（│                                          │
   │      │均有警訊錄音帶與本│                                          │
   │      │署偵訊音帶可憑）  │                                          │
   ├───┼─────────┼─────────────────────┤
   │ 二   │應徵廣告剪報一份（│張銘俊、「少威」、陳建州、翁偉程、翁金玉刊│
   │      │十一紙）          │登不實之求職廣告，誘使告訴人前來應徵之手法│
   ├───┼─────────┼─────────────────────┤
   │ 三   │員工姓名代號對照單│張銘俊、「少威」、陳建州、翁偉程、翁金玉等│
   │      │                  │人使用之姓名代號。                        │
   ├───┼─────────┼─────────────────────┤
   │      │乙○○之履歷表、人│乙○○、己○○、戊○○至「漢霖娛樂企業社」│
   │ 四   │事考核費用合約、設│應徵之證明。                              │
   │      │計裁縫尺寸名單各一│                                          │
   │      │紙。              │                                          │
   │      │己○○之履歷表、人│                                          │
   │      │事考核費用合約各一│                                          │
   │      │紙。              │                                          │
   │      │戊○○之履歷表一紙│                                          │
   ├───┼─────────┼─────────────────────┤
   │ 五   │「大冠興大賣場」大│陳明龍、沈美鳳所經營之「大冠興大賣場」，於│
   │      │豐分店刷卡機一台、│九十一年十一月至九十二年二月間，密集接受偕│
   │      │帳冊一本、刷卡簽單│銘宗等人，以他人之信用卡刷卡代墊購物價金之│
   │      │一袋（九十一年十一│證明（含戊○○、己○○、乙○○三人刷卡之簽│
   │      │月至九十二年四月）│帳單、發票）                              │
   │      │、統一發票六卷（九│                                          │
   │      │十一年十一月至九十│                                          │
   │      │二年二月）        │                                          │
   ├───┼─────────┼─────────────────────┤
└
   │ 六   │台新銀行信用卡帳單│以戊○○之信用卡虛偽購物，及戊○○無力繳付│
   │      │一紙、富邦商業銀行│刷卡金額之證明。                          │
   │      │信用卡帳單三紙、花│                                          │
   │      │旗銀行信用卡月結單│                                          │
   │      │一紙、慶豐銀行消費│                                          │
   │      │明細一紙          │                                          │
   │      │（戊○○部分）    │                                    │
   ├───┼─────────┼─────────────────────┤
   │ 七   │台新銀行信用卡帳單│以己○○之信用卡虛偽購物，及己○○無力繳付│
   │      │一紙              │刷卡金額之證明                            │
   │      │（己○○部分）    │                                          │
   ├───┼─────────┼─────────────────────┤
   │ 八   │富邦銀行信用卡帳單│以乙○○之信用卡虛偽刷卡，及乙○○無力繳付│
   │      │一紙              │刷卡金額之證明                            │
   │      │（乙○○部分）    │                                          │
   ├───┼─────────┼─────────────────────┤
   │ 九   │張銘俊、陳建州、翁│全部之犯罪事實。                          │
   │      │偉程、翁金玉、偕銘│                                          │
   │      │宗、許耀仁、陳明龍│                                          │
   │      │、沈美鳳之供述    │                                       │
   └───┴─────────┴─────────────────────┘
二、核被告丁○○所係犯刑法第三百三十九條詐欺罪嫌。渠與張銘俊、陳建州、翁偉
    程、翁金玉、許耀仁、陳明龍、沈美鳳等人間有犯意之聯絡及行為之分擔，請論
    以共同正犯。又渠先後多次詐欺行為，時間緊接，所犯罪名相同，顯係出於概括
    之犯意為之，為連續犯，爰依刑法第五十六條之規定以一罪論，並加重其刑。
三、依刑事訴訟法第二百五十一條第一項提起公訴。
    此  致
臺灣高雄地方法院
中      華      民      國    九十二    年      十      月    二十七    日
                                        檢  察  官      丙 ○ ○
